# 请教陈版，关于新收入准则下，研发费用加计扣除问题

提问人：gengting027 时间：2022-05-17 15:57:49
公司研发项目，因为研发项目费用承担约定了与产品销售数量，达到一定条件，研发费用返还的条款，导致在新收入准则下，该项费用结转了成本，但该项支出符合研发费用加计扣除条件。
想请教陈版，在这种条件下，汇算清缴时，该项支出是否可以作为研发费用加计扣除？
另，如果不能加计扣除，这样同一个事项，在税务口径未发生变化的情况，仅仅因为会计准则的变化，导致税务加计扣除事项出现差异，是否合理呢？@chenyiwei

回答人：chenyiwei
根据《监管规则适用指引——会计类第 2 号》之“2-8 定制化产品相关研发支出的会计处理”，“企业与客户签订合同，为客户研发、生产定制化产品。客户向企业提出产品研发需求，企业按照客户需求进行产品设计与研发。产品研发成功后，企业按合同约定采购量为客户生产定制化产品。对于履行前述定制化产品客户合同过程中发生的研发支出，若企业无法控制相关研发成果，如研发成果仅可用于该合同、无法用于其他合同，企业应按照收入准则中合同履约成本的规定进行处理，最终计入营业成本。若综合考虑历史经验、行业惯例、法律法规等因素后，企业有充分证据表明能够控制相关研发成果，并且预期能够带来经济利益流入，企业应按照无形资产准则相关规定将符合条件的研发支出予以资本化。”
会计和税务是两个独立的体系，税务上对可加计扣除的研发支出的界定应依据税务文件，如国家税务总局公告 2017 年第 40 号等相关规定，其中并未限定只有在会计上作为研发费用核算的支出才能在税前扣除。建议就此问题咨询税务专业人士意见，并提示企业与主管税务机关沟通确认。